【裁判字號】    99,事聲,18
【裁判日期】    990226
【裁判案由】    聲明異議
【裁判全文】
臺灣彰化地方法院民事裁定           99年度事聲字第18號
    聲  明  人  乙○○
    即第三人
    相對人即債權人  聯邦商業銀行股份有限公司
    即債權人
    法定代理人  李憲章
    代  理  人  林家毅
    相對人即債權人      台新國際商業銀行股份有限公司
    法定代理人  吳清文
    相對人即債權人  國泰人壽保險股份有限公司
    法定代理人  張發得
    相對人即債權人  萬泰商業銀行股份有限公司
    法定代理人  周榮生
    相  對  人  甲○○
    即債務人
上列當事人間強制執行事件，聲明人對於民國99年1月28日本院
民事執行處司法事務官所為98年度司執字第20876號裁定聲明異
議，本院裁定如下：
    主  文
異議駁回。
    理  由
一、按當事人對於司法事務官處理事件所為之終局處分，得於處
    分送達後10日之不變期間內，以書狀向司法事務官提出異議
    。但支付命令之異議仍適用第518 條及第519 條之規定。司
    法事務官認前項異議有理由時，應另為適當之處分；認異議
    為無理由者，應送請法院裁定之。法院認第1 項之異議為有
    理由時，應為適當之裁定；認異議為無理由者，應以裁定駁
    回之。前項裁定，應敘明理由，並送達於當事人。民事訴訟
    法第240條之4定有明文。
二、本件聲明意旨略以：異議人係坐落彰化縣二林鎮○○段1120
    地號上之房屋（門牌為彰化縣二林鎮○○里○○路○段105巷
    8號，下稱系爭房屋）之承租人，經四次換約，第一次承租
    期限為民國93年12月2日至94年12月2日止，第二次租約遺失
    ，第三次為95年12月2日至96年12月2日止，第四次為97年1
    月2日至98年12月2日止，故異議人自93年12月2日起已承租
    系爭房屋，係查封前占有，並於95年9月18日將戶籍遷入系
    爭房屋所在地；又本件租賃物於98年12月2日租約到期後，
    承租人繼續占有租賃物，並第5次換約，租期自98年12月2日
    起至100年12月2日止，請求本院更正拍賣公告，記載拍賣後
    不點交等語，爰聲明異議，請求廢棄原裁定等語。
三、按實施查封後，債務人就查封物所為移轉、設定負擔或其他
    有礙執行效果之行為，對於債權人不生效力，強制執行法第
    51條第2項定有明文。復按債務人應交出之不動產，現為債
    務人占有或於查封後為第三人占有者，執行法院應解除其占
    有，點交於買受人或承受人；如有拒絕交出或其他情事時，
    得請警察協助。經查，系爭房屋經相對人聯邦商業銀行股份
    有限公司（簡稱聯邦銀行）聲請假扣押，於95年6月13日經
    本院95年度執全字第1174號函囑彰化縣二林地政事務所辦理
    假扣押查封登記，並於95年7月3日現場實施查封在案，當時
    債務人不在場，據假扣押債權人稱建物為債務人自用，無租
    賃情事，嗣相對人聯邦銀行聲請對系爭房屋予以強制執行，
    由本院執行處人員於98年9月2日至現場履勘測量增建物並進
    行查封時，債務人之母稱建物出租予第三人乙○○，租期自
    民國97年1月2日起至98年12月2日止，此有二林地政事務所
    二地甲字第09500046220號函、本院95年度執全字第1174 號
    查封筆錄、本院98年度司執字第20876號98年9月2日執行勘
    測筆錄及房屋租賃契約書附卷可稽；又聲明人稱：其係自93
    年12月2日起承租系爭房屋，租賃期限至94年12月2日止，租
    約到期後陸續換約四次，第二次租約遺失，第三、四、五次
    之租期分別95年12月2日至96年12月2日、97年1月2日至98年
    12月2日、98年12月2日起至100年12月2日云云，除有97年1
    月2日至98年12月2日及98年12月2日起至100年12月2日之租
    賃契約在卷可憑外，其餘則付之闕如，是聲明人之上開主張
    自非無疑；縱果如聲明人所述其確係自93年12月2日起承租
    系爭房屋無訛，惟每次租約到期後其與債務人均再重新訂立
    一個新租約，並非僅將原租約之期限予以延長而已，故各該
    新租約之訂定自屬另一新的法律關係，難謂係非原租賃關係
    之延續，因此系爭房屋於95年6月13日經本院假扣押查封時
    ，聲明人與債務人雖尚有租賃關係存在，但該租賃契約已於
    95年12月1日到期，期限屆滿後債務人即不得再將查封之房
    屋出租予他人，否則即違反查封之效力，對債權人不生效力
    ，債務人縱於95年12月2日租約到期後，陸續每年一次與聲
    明人重訂租約，且最後一次之期限至100年12月2日，亦均已
    違反查封效力，其繼續使用系爭房屋即屬查封後之占有，執
    行法院自應解除其占有，並於拍定後點交買受人，故執行法
    院於拍賣條件中記載本件拍定後點交，自無違誤，聲明人請
    求於拍定後不點交，於法無據，顯無理由。
四、從而，本院民事執行處於拍賣公告記載拍定後點交之執行程
    序，核無不合，異議人之異議無理由，應予駁回。
五、本件異議為無理由，依民事訴訟法第240條之4第3項，裁定
    如主文。
中    華    民    國    99    年    2    月    26    日
                      民事第一庭法  官  黃倩玲
以上正本證明與原本無異。
如對本裁定抗告須於裁定送達後10日內向本院提出抗告狀，並應
繳納抗告費新台幣1000元。
中    華    民    國    98    年    2    月    26    日
                                書記官  黃幼華

司法院資訊處製作；財團法人民間司法改革基金會備份。
